【裁判字號】    99,上易,1711
【裁判日期】    990803
【裁判案由】    詐欺
【裁判全文】
臺灣高等法院刑事判決                99年度上易字第1711號
上  訴  人
即  被  告  甲○○
上列上訴人即被告詐欺案件，不服臺灣臺北地方法院99年度易字
第1172號，中華民國99 年6月30日第一審判決（起訴案號：臺灣
臺北地方法院檢察署99年度偵字第5125號），提起上訴，本院判
決如下：
    主  文
上訴駁回。
    理  由
一、依刑事訴訟法第三百五十條、第三百六十一條、第三百六十
    二條、第三百六十七條規定，不服地方法院之第一審判決而
    上訴者，須提出上訴書狀，並應敘述具體理由，為上訴必備
    之程式；其所提出之書狀未敘述上訴理由，或僅曾以言詞陳
    述上訴理由者，均應於上訴期間屆滿後二十日內補提理由書
    於第一審法院。第一審法院經形式審查，認逾期未補提上訴
    理由者，應定期間先命補正；逾期未補正者，為上訴不合法
    律上之程式，應以裁定駁回。倘已提出上訴理由，但所提非
    屬具體理由者，則由第二審法院以上訴不合法律上之程式，
    判決駁回。而所謂具體理由，必係依據卷內既有訴訟資料或
    提出新事證，指摘或表明第一審判決有何採證認事、用法或
    量刑等足以影響判決本旨之不當或違法，而構成應予撤銷之
    具體事由，始克當之（例如：依憑證據法則具體指出所採證
    據何以不具證據能力，或依憑卷證資料，明確指出所為證據
    證明力之判斷如何違背經驗、論理法則）；倘僅泛言原判決
    認定事實錯誤、違背法令、量刑失之過重或輕縱，而未依上
    揭意旨指出具體事由，或形式上雖已指出具體事由，然該事
    由縱使屬實，亦不足以認為原判決有何不當或違法者（例如
    ：對不具有調查必要性之證據，法院未依聲請調查亦未說明
    理由，或援用證據不當，但除去該證據仍應為同一事實之認
    定），皆難謂係具體理由，俾與第二審上訴制度旨在請求第
    二審法院撤銷、變更第一審不當或違法之判決，以實現個案
    救濟之立法目的相契合，此有最高法院九十七年台上字第八
    九二號判決意旨可參照。
二、本件被告上訴意旨略以：看報紙應徵工作，廣告主要求被告
    交付金融卡，否則殺人滅口。係被迫交出金融卡，並無詐欺
    故意等語。經查：原審以被告坦承：將其彰化銀行帳號0000
    0000000000號帳戶之金融卡交予姓名不詳之成年人使用，並
    告知密碼等情，並有該帳戶之開戶資料、交易明細等在卷可
    稽（偵卷第六至九頁）。且被害人乙○○遭騙，自臺北富邦
    銀行操作自動櫃員機，而將款項匯入被告上開彰化銀行帳戶
    內，旋遭詐騙集團人員提領一空等，亦據告訴人乙○○指訴
    明確（偵卷第十五至十六頁），並有臺北富邦銀行自動櫃員
    機交易明細表在卷可證（偵卷第二頁）。且被告所辯，有違
    情理，均不可採，因認事證明確，併審酌被告行為助長詐欺
    集團犯行，被害人損失三萬，及被告犯後態度等一切情狀，
    而從輕量刑。認事用法並無不合。上訴意旨空言辯稱：遭強
    迫交付金融卡，否則遭殺人滅口，故無詐欺犯意云云，然無
    證據可佐，且與被告於原審所稱：不曉得對方為何要向我要
    金融卡等語（原審卷第二一頁），亦不相符合，顯難採信。
    綜上，本件上訴，顯未依據卷內既有訴訟資料或提出新事證
    ，指摘或表明第一審判決有何採證認事、用法或量刑等足以
    影響判決本旨之不當或違法，而構成應予撤銷之具體事由，
    揆諸上開法條規定及最高法院判決意旨，難認上訴合法，應
    予駁回。爰不經言詞辯論，依刑事訴訟法第三百六十七條前
    段、第三百七十二條規定，判決如主文。
中    華    民    國    99    年    8     月    3     日
                  刑事第十八庭審判長法  官  吳鴻章
                                    法  官  汪梅芬
                                    法  官  周政達
以上正本證明與原本無異。
不得上訴。
                                    書記官  廖純瑜
中    華    民    國    99    年    8     月    3     日

司法院資訊處製作；財團法人民間司法改革基金會備份。
